臺灣士林地方法院刑事判決
111年度金訴字第264號
公  訴  人  臺灣士林地方檢察署檢察官  
被      告  黃玉新


上列被告因詐欺等案件，經檢察官提起公訴（111年度偵字第533
3號、第5746號、第6094號），及移送併辦（111年度偵字第7406
號、第9819號、第9838號、第12466號、第13789號、第13410號
、第18088號、第19952號），本院判決如下：
    主  文
黃玉新幫助犯洗錢防制法第十四條第一項之洗錢罪，處有期徒刑
肆月，併科罰金新臺幣參萬元，罰金如易服勞役，以新臺幣壹仟
元折算壹日。
    事  實
一、黃玉新知悉金融機構帳戶資料係供個人使用之重要理財及交易工
    具，關係個人財產及信用之表徵，並可預見提供自己之金融帳
    戶予陌生人士使用，常與詐欺等財產犯罪密切相關，可作為
    犯罪集團遂行詐欺犯罪之人頭戶，藉此躲避警方追查，並掩
    飾犯罪所得之來源及性質，竟仍基於幫助洗錢及幫助他人詐
    欺取財之不確定故意，於民國110年9月間之某日，將其所申
    辦之國泰銀行帳戶（帳號：000000000000號，下稱本案國泰
    帳戶）之存摺、提款卡及密碼、網路銀行帳號及密碼（下稱
    網銀資料）提供予真實姓名年籍不詳、自稱「李政勳」之人
    。嗣「李政勳」或其所屬詐欺集團成員取得本案國泰帳戶之
    存摺、提款卡及網銀資料後，即意圖為自己不法之所有，基
    於詐欺取財及洗錢之犯意聯絡，於附表所示時間，以附表所
    示方式，詐欺如附表所示之人，致渠等陷於錯誤，而於附表
    所示時間，匯款如附表所示金額至本案國泰帳戶內，上開款
    項旋遭該詐騙集團成員以黃玉新提供之網銀資料轉匯或持提
    款卡提領而出，致生金流斷點，無從追索查緝，以此方式掩
    飾、隱匿上開犯罪所得之本質、來源及去向。嗣經如附表所
    示之人查覺有異，始報警循線查獲。
二、案經王軼群與張炫基訴由新北市政府警察局新莊分局、李泉
    源訴由新北市政府警察局瑞芳分局、陳韻茹訴由臺北市政府
    警察局中正第一分局、巫慈聰訴由臺北市政府警察局大同分
    局、林玫邑訴由基隆市警察局第四分局、王美雅訴由臺中市
    政府警察局清水分局、鄭偉玲訴由臺北市政府警察局士林分
    局、張志勇訴由新北市政府警察局海山分局、劉家盛訴由臺
    中市政府警察局太平分局、陳秋蘭訴由新北市政府警察局新
    店分局報告臺灣士林地方檢察署檢察官偵查起訴及移送併辦
    。
    理  由
壹、程序部分
一、按被告以外之人於審判外之言詞或書面陳述，雖不符刑事訴
    訟法第159條之1至第159條之4之規定，而經當事人於審判程
    序同意作為證據，法院審酌該言詞陳述或書面陳述作成時之
    情況，認為適當者，亦得為證據；當事人、代理人或辯護人
    於法院調查證據時，知有第159條第1項不得為證據之情形，
    而未於言詞辯論終結前聲明異議者，視為有前項之同意；刑
    事訴訟法第159條之5定有明文。查本判決下列所引用被告以
    外之人於審判外之陳述，經檢察官、被告黃玉新於本院審理
    程序時均表示同意作為證據（本院111年度金訴字第264號卷
    【下稱本院卷】第249頁至第259頁），本院審酌該證據資料
    製作時之情況，亦無違法不當或證明力明顯過低之瑕疵，以
    之作為證據應屬適當，依上開規定，認該供述證據具證據能
    力。
二、又本判決所引用其他資以認定事實所憑之非供述證據，經本
     院提示後，檢察官、被告均不爭執證據能力，復無證據足
    認係公務員違背法定程序所取得，依刑事訴訟法第158條之4
    之 反面解釋，自有證據能力。 
貳、實體部分
一、認定事實之證據及理由
　　訊據被告固坦承有將其所申設之本案國泰帳戶之存摺、提款
    卡及密碼、網銀資料提供予他人，然矢口否認有何幫助詐欺
    取財及幫助洗錢犯行，並辯稱：我大約是在110年9月、10月
    間將本案國泰帳戶之存摺、提款卡及密碼、網銀資料提供給
    「李政勳」，他是我朋友「常先生」的朋友，「李政勳」說
    要我的本案國泰帳戶，但他沒有說原因，只說公司要報稅，
    有包吃包住，就是給我住飯店，還有零用錢，我也沒有問原
    因，後來我看到每天本案國泰帳戶都有錢進來，我不知道錢
    的來源，我覺得很害怕說我不做了，結果後來就案發了，我
    也是被騙的云云（臺灣士林地方檢察署【下稱士檢】111年
    度偵字第5333號卷【下稱偵字第5333號卷】第271至275頁、
    本院111年度審金訴字第354號卷第36頁、本院卷第26頁至第
    27頁、第260頁至第262頁）。經查：
　㈠本案國泰帳戶係被告所申設，並經被告於110年9月、10月間
    將本案國泰帳戶之存摺、提款卡及密碼、網銀資料在其住所
    地附近某處交付予他人。嗣附表所示之被害人遭詐欺集團詐
    騙後，因而匯款至附表所示之本案國泰帳戶（詐欺時間及方
    式、匯款時間及方式、匯款金額及匯入帳戶均詳附表所示）
    ，且各該被害人匯入之金額旋遭詐欺集團以網路轉帳之方式
    轉出或持提款卡提領而出等節，有國泰世華商業銀行存匯作
    業管理部110年12月6日國世存匯作業字第1100198920號函及
    附件（偵字第5333號卷第199頁至第215頁）、國泰世華商業
    銀行存匯作業管理部110年12月24日國世存匯作業字第11002
    12058號函及附件（士檢111年度偵字第5746號卷第27頁至第
    55頁）、國泰世華商業銀行存匯作業管理部111年1月22日國
    世存匯作業字第1110012544號函及附件（士檢111年度偵字
    第6094號卷第65頁至第83頁）、國泰世華商業銀行存匯作業
    管理部111年2月9日國世存匯作業字第1110017253號函及附
    件（士檢111年度偵字第7406號卷第21頁至第26頁）、國泰
    世華商業銀行存匯作業管理部111年1月28日國世存匯作業字
    第1110015742號函及附件（士檢111年度偵字第9819號卷第2
    5頁至第31頁）、國泰世華銀行帳號000000000000號帳戶之
    客戶基本資料查詢及歷史交易明細（士檢111年度偵字第983
    8號卷第19頁、第21頁至第23頁）、國泰世華商業銀行存匯
    作業管理部111年3月18日國世存匯作業字第1110038917號函
    及附件（士檢111年度偵字第12466號卷第14頁至第21頁）、
    國泰世華商業銀行存匯作業管理部111年3月15日國世存匯作
    業字第1110038826號函及附件（士檢111年度偵字第13789號
    卷第15頁至第27頁）、國泰世華商業銀行存匯作業管理部11
    1年3月9日國世存匯作業字第1110033174號函及附件（士檢1
    11年度偵字第13410號卷第109頁至第117頁）、國泰世華商
    業銀行存匯作業管理部111年6月6日國世存匯作業字第11100
    94906號函及附件（士檢111年度偵字第18088號卷第45頁至
    第62頁）等資料在卷可參，尚有附表各編號「證據資料」欄
    所載之證據可佐，上開客觀事實亦為被告所不爭執，自堪認
    定。是被告交付本案國泰帳戶之存摺、提款卡及密碼、網銀
    資料後，該帳戶確遭詐欺集團成員掌控用以作為附表所示之
    被害人受騙後匯款之人頭帳戶，並藉以掩飾、隱匿詐欺犯罪
    所得之去向及所在之事實，即堪認定。至被告雖供稱：「李
    政勳」有叫我去提款1、2次，大概金額是20萬至30萬元等語
    （本院卷第26頁至第27頁），然被告就其係於何時以何方式
    加以提款，均供稱：日期我不記得，好像是用卡片或臨櫃提
    款等語（本院卷第27頁），然本案如附表所示被害人所匯入
    本案國泰帳戶之款項，多係遭以網路轉帳方式轉出，僅有部
    分款項係由提款卡提領而出，且遭提款之金額亦與被告所稱
    提款之金額不相吻合等情，有本案國泰帳戶之歷史交易明細
    可佐，是尚無證據足認被告業已參與提領附表所示被害人匯
    入款項之行為，併此敘明。
  ㈡被告主觀上有幫助詐欺取財及幫助洗錢之不確定故意：
　⑴按刑法上故意，分直接故意（確定故意）與間接故意（不確
    定故意），行為人對於構成犯罪事實，預見其發生而其發生
    並不違背其本意者，為間接故意。又間接故意與有認識的過
    失區別，在於二者對構成犯罪事實，雖均預見其能發生，但
    前者對其發生，並不違背其本意，後者則確信其不發生。而
    幫助犯成立，以行為人主觀上認識被幫助者，正欲從事犯罪
    或係正在從事犯罪，且該犯罪有既遂可能，而其行為足以幫
    助他人實現構成要件者，即具有幫助故意，並不以行為人確
    知被幫助者，係犯何罪名為必要。
　⑵又金融帳戶作為個人理財之工具，申請開設並無任何特殊之
    限制，一般民眾皆得以存入最低開戶金額之方式申請取得，
    且同一人均得在不同之金融機構申請數個存款帳戶使用，復
    為眾所週知之事實；而金融帳戶同屬表彰個人身分、社會信
    用之資金流通工具，供作個人財產、理財使用，具有高度屬
    人性，並須以設置帳戶密碼、金融卡密碼、網銀帳號密碼之
    方式保障個人財產權益，除非本人或與本人具密切親誼關係
    者，難認有何正當理由可自由流通使用金融帳戶，稍具通常
    社會歷練之一般人應具備妥為保管上開金融帳戶，縱有特殊
    情況，致須將金融帳戶資料交付予自己不具密切親誼之人時
    ，亦必深入瞭解該他人之可靠性與用途，以防止遭他人違反
    自己意願使用或不法使用之常識。查，被告於本案發生時，
    已年近60歲，且於本院審理時自陳其為國中畢業，之前從事
    看護工作，有審判筆錄（本院卷第263頁）存卷可證，顯見
    被告屬智識程度正常，且有相當社會經驗之人，對於上情應
    有充分認識，無諉為不知之理。
　⑶再者，近來各類不實詐欺手法取財之犯罪類型層出不窮，該
    等犯罪，多數均係利用他人帳戶作為詐欺所得財物之出入帳
    戶，業經媒體廣為披載，政府及金融機關亦一再提醒勿將帳
    戶資料提供他人使用之重要性。是一般具有通常智識之人，
    對於不願使用自身帳戶，反而以金錢誘使並非素有親誼、信
    賴關係之人，提供金融帳戶之金融卡、密碼或網銀帳號及密
    碼，欲用以轉匯不明來源之金流，可合理預見交付帳戶資料
    之目的，很可能係在協助詐欺集團遂行犯行，且匯入款項可
    能係不法來源之犯罪所得，對方可藉此隱匿金融帳戶內資金
    實際取得人之身分，以逃避追查。而被告於本院審理時自陳
    ：「李政勳」是我朋友「常先生」的朋友，是透過line認識
    的，我不知道「李政勳」的年籍資料，只有電話，「李政勳
    」是跟我說可以賺錢，還包吃包住等語（偵字第5333號卷第
    7頁），顯見「李政勳」與被告並非關係密切之朋友，被告
    當可知悉「李政勳」要求其交付本案國泰帳戶之存摺、提款
    卡及密碼、網銀資料，並許諾以包吃包住等報酬，顯非一般
    正常、合法使用金融帳戶之人會從事之舉。又被告對「李政
    勳」真實姓名及年籍等資訊均一無所知，亦稱「李政勳」僅
    告知係公司報稅用，並未向其詳細說明借用本案國泰帳戶之
    用途，業如前述，被告實際上無從知悉「李政勳」借用本案
    國泰帳戶之用途，且日後亦無法掌控「李政勳」或日後取得
    該帳戶之人使用該帳戶之用途，此顯與一般提供帳戶予具有
    信賴關係之人（如親人或關係較密切之友人）使用情況有別
    ，反與詐欺取財正犯通常會隱匿渠等身分之情形相符。
　⑷另詐欺集團成員為獲取人頭帳戶，所運用之說詞、手段不一
    ，即便直接出價向他人購買金融帳戶資料使用，衡情通常亦
    不會對提供金融帳戶之人承認將利用該帳戶作為詐騙他人之
    工具，否則提供帳戶之人明知他人要以自己身分資料從事詐
    騙他人不法行為，自己極可能遭受刑事訴追處罰，豈有輕易
    交付帳戶之理，是詐欺集團直接以價購吸引他人提供帳戶，
    無非是利用他人貪取利益而存僥倖之心理。是以被告對於「
    李政勳」借用本案國泰帳戶之用途毫無所悉，且其對於將本
    案國泰帳戶之存摺、提款卡及密碼、網銀資料交予不熟識之
    人使用，可能遭作為不法之用並非毫無預見，依卷內資料雖
    無從認定被告有幫助詐欺取財之直接故意，但從被告僅因「
    李政勳」允諾給予金錢及包吃包住之報酬，即將本案國泰帳
    戶之存摺、提款卡及密碼、網銀資料交予「李政勳」，而對
    於「李政勳」向其借用該帳戶資料之用途均無任何詢問，足
    認被告確有心存僥倖，容任縱詐欺集團使用該帳戶作為詐欺
    財產犯罪之用，亦不違背本意之不確定故意至明。
　⑸被告將其本案國泰帳戶存摺、提款卡及密碼、網銀資料交付
    「李政勳」，主觀上應有將該帳戶交由他人入款、提領使用
    之認知，且交付該帳戶後之實際控制權由「李政勳」或日後
    取得該帳戶資料之人享有，除非將該帳戶辦理掛失，否則等
    同已喪失實際控制權，則其主觀上自可預見就該帳戶後續資
    金流向，有無法追索之可能性，對於匯入該帳戶內資金如經
    持有之人以網銀帳號轉出或提領而出後，已無從查得，形成
    金流斷點，將會產生遮斷金流以逃避國家追訴、處罰之效果
    ，主觀上亦有認識。是被告就其提供本案國泰帳戶之存摺、
    提款卡及密碼、網銀資料之行為，對詐欺集團利用該帳戶作
    為被害人匯入款項之人頭帳戶，事後再由詐欺集團以網銀帳
    號轉出或領出，而形成資金追查斷點之洗錢行為提供助力，
    既可預見，仍將本案國泰帳戶任意交予他人使用，被告同有
    容任幫助洗錢之不確定故意，亦堪認定。
　㈢綜上所述，本案事證明確，被告前開犯行堪以認定，應予依
    法論科。　 　　　　　
二、論罪科刑：
　㈠按刑法第30條之幫助犯，係以行為人主觀上有幫助故意，客
    觀上有幫助行為，即對於犯罪與正犯有共同認識，而以幫助
    意思，對於正犯資以助力，但未參與實行犯罪之行為者而言
    。幫助犯之故意，除需有認識其行為足以幫助他人實現故意
    不法構成要件之「幫助故意」外，尚需具備幫助他人實現該
    特定不法構成要件之「幫助既遂故意」，惟行為人只要概略
    認識該特定犯罪之不法內涵即可，無庸過於瞭解正犯行為之
    細節或具體內容，此即學理上所謂幫助犯之「雙重故意」。
    本案被告知悉交付本案國泰帳戶之存摺、提款卡及密碼、網
    銀資料之行為，將使該他人得以持該帳戶收受、提領詐欺犯
    罪所得款項，主觀上已認識其提供帳戶之提款卡及密碼、網
    銀資料，將可能被用於收受及提領包含詐欺犯罪在內特定犯
    罪之犯罪所得，並得藉此遮斷資金流動軌跡而逃避國家追訴
    、處罰，自有其行為係幫助洗錢防制法第2條第2款洗錢行為
    、刑法第339條第1項實現之犯意。然被告提供該帳戶之行為
    ，畢竟並非詐欺或洗錢犯罪之構成要件行為，復無證據得證
    明被告有參與犯罪構成要件之行為，業如前述；且被告交付
    帳戶雖有幫助他人實現詐欺、洗錢犯罪之故意，然畢竟未有
    為自己實行詐欺、洗錢犯罪之意思。是核被告所為，係犯刑
    法第30條第1項、第339條第1項之幫助詐欺取財罪及刑法第3
    0條第1項、洗錢防制法第14條第1項之幫助一般洗錢罪。
　㈡被告以一提供本案國泰帳戶之存摺、提款卡及密碼、網銀資
    料之行為，幫助詐欺集團詐欺如附表所示之被害人之財物，
    並幫助詐欺集團將被害人等匯入該帳戶之款項以網路轉帳方
    式轉出，產生遮斷金流以逃避國家追訴、處罰之效果，係以
    一行為觸犯數罪名，為想像競合犯，爰依刑法第55條之規定
    ，從一重論以幫助一般洗錢罪。
　㈢被告係以幫助之意思為上開構成要件以外之行為，為幫助犯
    ，應依刑法第30條第2項之規定，按正犯之刑減輕之。
　㈣爰以行為人之責任為基礎，並審酌被告將金融帳戶交予他人
    供詐欺犯罪使用，並使不法之徒藉此輕易於詐騙後取得財物
    ，致檢警難以追緝，助長詐欺犯罪風氣之猖獗，嚴重危害財
    產交易安全與社會經濟秩序，所為實有不該；兼衡被告並未
    坦承犯行之犯後態度，及其犯罪動機、目的、手段、被害人
    所受損害、且卷內尚無證據足認被告確有因而獲利等情，暨
    被告於本院審理時自述之智識程度、家庭經濟狀況（本院卷
    第263頁）等一切情狀，量處如主文所示之刑，並就併科罰
    金部分諭知易服勞役之折算標準。
三、沒收
  ㈠按犯罪所得，屬於犯罪行為人者，沒收之。但有特別規定者
    ，依其規定；前項之沒收，於全部或一部不能沒收或不宜執
    行沒收時，追徵其價額，刑法第38條之1第1項、第3項固各
    有明文。然因犯罪所得之物，以實際所得者為限，苟無所得
    或尚未取得者，自無從為沒收追繳之諭知（最高法院89年度
    台上字第3434號判決意旨參照）。又幫助犯僅對犯罪構成要
    件以外之行為為加功，且無共同犯罪之意思，自不適用責任
    共同之原則，對於正犯所有供犯罪所用或因犯罪所得之物，
    勿庸併為沒收之宣告（最高法院86年度台上字第6278號判決
    意旨參照）。經查：被告於本院準備程序時否認有獲得報酬
    等語（本院卷第27頁），且依卷內亦無證據足認被告因提供
    本案帳戶資料獲得對價或利益，故本案尚無犯罪所得應予宣
    告沒收或追徵之問題。
　㈡按犯洗錢防制法第14條之罪，其所移轉、變更、掩飾、隱匿
    、收受、取得、持有、使用之財物或財產上利益，沒收之，
    洗錢防制法第18條第1項前段定有明文。此規定係採義務沒
    收主義，惟該條文並未規定「不問屬於犯罪行為人與否」均
    沒收之，自仍以屬於被告所得管領、處分者為限，始應予以
    沒收。查被告係將本案國泰帳戶交由他人使用，業經本院認
    定如上，而如附表所示被害人等遭詐騙之款項，已經由詐欺
    集團成員轉出或提款而出，非屬被告所有，亦非在被告實際
    掌控中，是其就上開所隱匿之財物既不具所有權及事實上處
    分權，自無從依洗錢防制法第18條第1項規定宣告沒收。　
據上論斷，應依刑事訴訟法第299條第1項前段（本案採判決精簡
原則，僅引述程序法條），判決如主文。
本案經檢察官莊富棋偵查起訴，檢察官陳姿雯、卓巧琦、胡原碩
、蔡啟文、呂永魁移送併辦，檢察官王芷翎到庭執行職務。
中　　華　　民　　國　　111 　年　　12　　月　　14　　日
                  刑事第三庭　審判長法  官  李郁屏
　　　　　　　　　
　　　　　　　　　                  法  官  黃瀞儀

　　　　　　　　　                  法  官　鐘乃皓　　　
                                    　　　　　
以上正本證明與原本無異。
如不服本判決應於收受送達後 20 日內向本院提出上訴書狀，並
應敘述具體理由。其未敘述上訴理由者，應於上訴期間屆滿後20
 日內向本院補提理由書 (均須按他造當事人之人數附繕本 )「
切勿逕送上級法院」。
因疫情而遲誤不變期間，得向法院聲請回復原狀。
                                    書記官 張湘翎
中　　華　　民　　國　　111 　年　　12　　月　　19　　日
附錄論罪法條：
中華民國刑法第339條（普通詐欺罪）
意圖為自己或第三人不法之所有，以詐術使人將本人或第三人之
物交付者，處5年以下有期徒刑、拘役或科或併科50萬元以下罰
金。
以前項方法得財產上不法之利益或使第三人得之者，亦同。
前二項之未遂犯罰之。

洗錢防制法第14條
有第二條各款所列洗錢行為者，處7年以下有期徒刑，併科新臺
幣5百萬元以下罰金。
前項之未遂犯罰之。
前二項情形，不得科以超過其特定犯罪所定最重本刑之刑。
附表：(元/新臺幣)
編號 被害人 詐騙時間及方式 匯款時間及方式 匯款金額 （新臺幣） 匯入帳戶 證據資料 備註 1 王軼群 詐騙集團某成員於110年8月6日，以PAIRS交友社群暱稱「陳慕容」、LINE社群暱稱「CFKF01」之人，假借投資名義施以詐術，致左列被害人陷於錯誤而依指示匯款。 於110年10月12日12時3分許，使用臨櫃匯款之方式。 2,758,404元 被告所申設之國泰世華銀行帳號000000000000號帳戶 ⒈證人即告訴人王軼群於警詢之陳述（見臺灣士林地方檢察署111年度偵字第5333號卷【下稱偵5333卷】第13至15頁） ⒉臺灣銀行匯款申請書（2）回條聯（偵5333卷第93頁） ⒊LINE對話紀錄截圖共2張（偵5333卷第105至107頁）  臺灣士林地方檢察署111年度偵字第5333、5746、6094號起訴書 2 李泉源 詐騙集團某成員於110年10月間某日，以LINE社群暱稱「曉婧」之人，假借投資外匯名義施以詐術，致左列被害人陷於錯誤而依指示匯款。 於110年10月26日10時29分許，使用網路銀行轉帳之方式。 50,000元 同上 ⒈證人即告訴人李泉源於警詢之陳述（見臺灣士林地方檢察署111年度偵字第5746號卷【下稱偵5746卷】第9至15頁）  臺灣士林地方檢察署111年度偵字第5333、5746、6094號起訴書 3 張炫基 詐騙集團某成員於110年9月24日，以LINE社群軟體與張炫基聯繫，假借投資名義施以詐術，致左列被害人陷於錯誤而依指示匯款。 於110年10月8日13時33分許，使用網路銀行轉帳之方式。 100,000元 同上 ⒈證人即告訴人張炫基於警詢之陳述（見臺灣士林地方檢察署111年度偵字第6094號卷【下稱偵6094卷】第11至13頁） ⒉張炫基與『VIPOTO...-陳志明』之LINE對話紀錄截圖共57張（偵6094卷第23至51頁） ⒊張炫基所有之中國信託、合作金庫、彰化銀行存摺封面影本（偵6094卷第53至55頁） ⒋網路銀行轉帳交易紀錄共6張（偵6094卷第58、61至62頁）  臺灣士林地方檢察署111年度偵字第5333、5746、6094號起訴書    於110年10月8日13時34分許，使用網路銀行轉帳之方式。 100,000元       於110年10月8日13時38分許，使用網路銀行轉帳之方式。 50,000元       於110年10月8日13時39分許，使用網路銀行轉帳之方式。 50,000元       於110年10月8日13時44分許，使用網路銀行轉帳之方式。 50,000元       於110年10月8日13時45分許，使用網路銀行轉帳之方式。 50,000元    4 陳韻茹 詐騙集團某成員於110年7月間某日，以LINE社群暱稱「快樂小佳」之人，假借投資名義施以詐術，致左列被害人陷於錯誤而依指示匯款。 於110年10月26日9時39分許，使用網路銀行轉帳之方式。 50,000元 同上 ⒈證人即告訴人陳韻茹於警詢之陳述（見臺灣士林地方檢察署111年度偵字第7406號卷【下稱偵7406卷】第9至13頁） ⒉陳韻茹所有之玉山、合作金庫銀行存摺封面影本（偵7406卷第27至29頁）　  臺灣士林地方檢察署111年度偵字第7406、9819、9838號併辦意旨書    於110年10月26日9時40分許，使用網路銀行轉帳之方式。 50,000元    5 巫慈聰 詐騙集團某成員於110年10月8日，以LINE社群暱稱「若潔」之人，假借投資香港期貨名義施以詐術，致左列被害人陷於錯誤而依指示匯款。 於110年10月8日13時18分許，使用臨櫃匯款之方式。 280,000元 同上 ⒈證人即告訴人巫慈聰於警詢之陳述（見臺灣士林地方檢察署111年度偵字第9819號卷【下稱偵9819卷】第33至34頁） ⒉巫慈聰與『ttwu』、『VIPOTOR客服...』、『若潔』之LINE對話紀錄、網頁頁面截圖共6張（偵9819卷第41至45頁） ⒊匯款紀錄翻拍照片共2張（偵9819卷第47頁）  臺灣士林地方檢察署111年度偵字第7406、9819、9838號併辦意旨書 6 林玫邑 詐騙集團某成員於110年7月8日，以LINE社群暱稱「basia」之人，假借投資外匯貨幣名義施以詐術，致左列被害人陷於錯誤而依指示匯款。 於110年10月26日22時21分許，使用臨櫃匯款之方式。 700,000元 同上 ⒈證人即告訴人林玫邑於警詢之陳述（見臺灣士林地方檢察署111年度偵字第9838號卷【下稱偵9838卷】第11至13頁） ⒉聯邦銀行客戶收執聯共1張（偵9838卷第37頁） ⒊林玫邑與『Basia』之LINE對話紀錄、網頁頁面截圖共79張（偵9838卷第51至77頁）  臺灣士林地方檢察署111年度偵字第7406、9819、9838號併辦意旨書 7 王美雅 詐騙集團某成員於110年7月間某日，以LINE社群暱稱「張泊」、「Fya-佳琪」之人，假借投資外匯名義施以詐術，致左列被害人陷於錯誤而依指示匯款。 於110年10月26日9時29分許，使用網路銀行轉帳之方式。 50,000元 同上 ⒈證人即告訴人王美雅於警詢之陳述（偵12466卷第25至27頁） ⒉網路銀行轉帳交易紀錄共1張（偵12466卷第45頁） ⒊LINE對話紀錄截圖共85張（偵12466卷第90至134頁）  臺灣士林地方檢察署111年度偵字第12466號併辦意旨書 8 張志勇 詐騙集團某成員於110年7月20日，以LINE社群暱稱「Vera~陳琳娜」之人，假借投資外匯名義施以詐術，致左列被害人陷於錯誤而依指示匯款。 於110年10月8日13時52分許，使用臨櫃匯款之方式。 140,000元 同上 ⒈證人即告訴人張志勇於警詢之陳述（見臺灣士林地方檢察署111年度偵字第13789號卷【下稱偵13789卷】第10至14頁） ⒉存摺內頁交易明細表影本（偵13789卷第51至52頁） ⒊台新國際商業銀行國內匯款申請書（兼取款憑條）（偵13789卷第53頁） ⒋張志勇陳報之詐騙集團成員臉書截圖、對話記錄截圖（本院卷第151至177頁）  臺灣士林地方檢察署111年度偵字第13789號併辦意旨書 9 鄭偉玲 詐騙集團某成員於110年10月9日，以LINE社群暱稱「VUPOTOR~盧俊偉、江佐伊」之人，假借投資股票名義施以詐術，致左列告訴人陷於錯誤而依指示匯款。 於110年10月15日14時03分許，使用臨櫃匯款之方式。 70,000元 同上 ⒈證人即告訴人鄭偉玲於警詢之陳述（見臺灣士林地方檢察署111年度偵字第13410號卷【下稱偵13410卷】第10至14頁） ⒉中國信託銀行新台幣存提款交易憑證（偵13410卷第203頁）  臺灣士林地方檢察署111年度偵字第13410號併辦意旨書 10 劉家盛 詐騙集團某成員於110年7月下旬，以LINE社群暱稱「Jolene、張宏-客服」之人，假借投資名義施以詐術，致左列告訴人陷於錯誤而依指示匯款。  於110年10月25日14時13分許，使用臨櫃匯款之方式。 33,000元 同上 ⒈證人即告訴人劉家盛於警 　詢之陳述（見臺灣士林地方檢察署111年度偵字第18088號卷【下稱偵18088卷】第17至18頁） ⒉郵政跨行匯款申請書（士檢111偵18088卷第27頁） ⒊LINE對話記錄截圖【劉家盛、詐騙集團成員】（偵18088卷第29至36頁）  臺灣士林地方檢察署111年度偵字第18088號併辦意旨書 11 陳秋蘭 詐騙集團某成員於110年10月初，以LINE暱稱「雅慧」之人，假借投資名義施以詐術，致左列告訴人陷於錯誤而依指示匯款。  於110年10月26日10時16分許，使用臨櫃匯款之方式。 280,000元 同上 ⒈證人即告訴人陳秋蘭於警 　詢之陳述（偵19952卷第15至19頁） ⒉郵政跨行匯款申請書（偵19952卷第39頁） ⒊LINE對話記錄截圖【陳秋蘭、張宏-客服】、【陳秋蘭、雅慧】、【群組】（偵19952卷第55至139頁）  　 臺灣士林地方檢察署111年度偵字第19952號併辦意旨書